臺灣高等法院高雄分院刑事判決　　　　　 96年度上易字第6號
上　訴　人　甲○○
即　被　告
上列上訴人因業務侵占案件，不服臺灣高雄地方法院95年度易字
第1503號中華民國95年11月17日第一審判決（起訴案號：臺灣高
雄地方法院檢察署95年度偵緝字第2274號），提起上訴，本院判
決如下：
     主  文
上訴駁回。
    事  實
一、甲○○原係高雄市左營區○○○路610號1樓駿達汽車股份有
    限公司（下稱駿達公司）之業務員，負責銷售汽車、收取車
    款之工作，為從事業務之人，竟基於意圖為自己不法所有之
    概括犯意，自民國94年11月27日起至95年1 月27日止，連續
    將客戶所繳交如附表所示由其業務上持有之財物，金額共計
    新臺幣（下同）21萬8,865 元（起訴書原載為31萬8865元，
    業據檢察官當庭減縮），予以挪用，侵占入已，因甲○○未
    將車款等費用繳回，駿達公司始查悉上情。
二、案經駿達公司訴請臺灣高雄地方法院檢察署檢察官偵查起訴
    。
    理  由
一、上訴人即被告甲○○並未於本院審判期日到庭，惟其於原審
    及本院準備程序時對上開犯行業已供承不諱，核與證人即告
    訴代理人李志堅所陳述情節相符，並有駿達公司轉帳傳票、
    契約收款明細表、工作聯絡單、離職證明書各1 份、入金通
    知書3 份及新光產物保險股份有限公司人員別滯納保費明細
    表2 紙在卷可稽，事證明確，被告之犯行堪以認定。
二、核被告所為，係犯刑法第336條第2項之業務侵占罪，其先後
    數次犯行，時間緊接，觸犯構成要件相同之罪，顯係基於概
    括之犯意反覆為之，而被告行為後，刑法第56條連續犯之規
    定，業於94年1月7日修正公布刪除，並於95年7月1日施行，
    則被告之犯行，因行為後新法業已刪除連續犯之規定，此刪
    除雖非犯罪構成要件之變更，但顯已影響行為人刑罰之法律
    效果，自屬法律有變更，依新法第2條第1項：「行為後法律
    有變更者，適用行為時之法律。但行為後之法律有利於行為
    人者，適用最有利於行為人之法律。」，比較新、舊法結果
    ，仍應依刑法第2條第1項前段規定，適用較有利於被告之行
    為時法律即舊法，論以連續犯（最高法院95年第8次刑事庭
    會議決議參照）。
三、原審因而適用刑法第2條第1項前段、第336條第2項，修正前
    刑法第56條，刑法施行法第1 條之1 （原審誤為罰金罰鍰提
    高標準條例第1 條前段）之規定，並審酌被告侵佔業務上持
    有之物，造成告訴人財產損害，惟其並無前科，犯後坦承犯
    行，態度良好，及其犯罪之動機、目的、手段等一切情狀，
    量處有期徒刑8 月，其認事用法，均無不合，量刑亦屬適當
    ，被告上訴意旨，以原審量刑過重，指摘原判決不當，為無
    理由，應予駁回。
四、被告甲○○經合法傳喚，無正當理由不到庭，爰不待其陳述
    ，逕行判決。
據上論斷，應依刑事訴訟法第368條、第371條，判決如主文。
本案經檢察官彭南雄到庭執行職務。
中　　華　　民　　國　　96　　年　　3 　　月　　13　　日
                  刑事第七庭    審判長法  官   莊飛宗
                                      法  官   邱明弘
                                      法  官   黃憲文
以上正本證明與原本無異。
不得上訴。
中　　華　　民　　國　　96　　年　　3 　　月　　13　　日
　　　　　　　　　　　　　　　　　　　書記官   施耀程
附表：
┌───────────────────────────┐
│附表：被告甲○○涉嫌連續業務上侵占罪犯行一覽表　      │
├──┬────┬──────┬────────────┤
│編號│客戶名稱│ 犯 罪 時 間│侵占項目及金額（新台幣）│
├──┼────┼──────┼────────────┤
│ 一 │捷皓企業│94年11月27日│所收受保費12400元       │
│    │公司    ├──────┼────────────┤
│    │        │94年12月31日│所收受領牌費20000元     │
│    │        ├──────┼────────────┤
│    │        │95年 1月27日│所收受車款124000元      │
├──┼────┼──────┼────────────┤
│ 二 │閰建中  │94年11月27日│所收受保費10888元       │
│    │        ├──────┼────────────┤
│    │        │94年12月31日│所收受領牌費20000元     │
├──┼────┼──────┼────────────┤
│ 三 │烏許淑萍│94年11月27日│所收受保費11577元       │
│    │        ├──────┼────────────┤
│    │        │94年12月31日│收受領牌費20000元       │
├──┴────┴──────┴────────────┤
│合計：21萬8,865元。                                   │
└───────────────────────────┘
附錄本判決論罪科刑法條：
中華民國刑法第336條
（公務公益侵占罪、業務侵占罪）
對於公務上或因公益所持有之物，犯前條第 1 項之罪者，處 1
年以上 7 年以下有期徒刑，得併科 5 千元以下罰金。
對於業務上所持有之物，犯前條第 1 項之罪者，處 6 月以上
5 年以下有期徒刑，得併科 3 千元以下罰金。
前二項之未遂犯罰之。
